【裁判字號】    99,訴,480
【裁判日期】    990615
【裁判案由】    違反毒品危害防制條例
【裁判全文】
臺灣屏東地方法院刑事判決               99年度訴字第480號
公  訴  人  臺灣屏東地方法院檢察署檢察官
被      告  甲○○
上列被告因違反毒品危害防制條例案件，經檢察官提起公訴（99
年度毒偵字第491 號），被告於準備程序中就被訴事實為有罪陳
述，經本院告知簡式審判程序之旨，並聽取當事人意見後，本院
合議庭裁定由受命法官獨任依簡式審判程序審理，判決如下：
    主  文
甲○○施用第一級毒品，處有期徒刑拾月。
    事  實
一、甲○○前於民國91年間，因施用毒品案件，迭經法院裁定送
    觀察勒戒、強制戒治，至92年8 月26日執行完畢，並經臺灣
    高雄地方法院檢察署檢察官以92年度戒毒偵字第863 號為不
    起訴處分確定。又於96年間，因施用毒品、持有毒品、違反
    槍砲彈藥刀械管制條例等案件，經最高法院以98年度台上字
    第4506號（原審案號：臺灣高等法院高雄分院97年度上訴字
    第1058號）判處應執行有期徒刑16年確定。詎其仍不知悔改
    ，明知海洛因、甲基安非他命業經公告列為毒品危害防制條
    例之第一級、第二級毒品，不得持有、施用，竟基於施用第
    一級、第二級毒品之犯意，於99年1 月27日21時許，在屏東
    縣屏東市○○街之友人住處，以將海洛因混合甲基安非他命
    放在鋁箔紙上燒烤後吸食煙霧之方式，施用第一級毒品海洛
    因、第二級毒品甲基安非他命1 次。嗣於99年1 月27日22時
    許，在屏東縣屏東市○○街與民族路口，甲○○因另案通緝
    遭到查獲，乃於具有偵查職權機關尚未發覺上情前，主動供
    出而自首，後經其同意採集尿液送驗，結果呈現可待因、嗎
    啡及甲基安非他命陽性反應，始悉上情。
二、案經屏東縣政府警察局移送臺灣屏東地方法院檢察署檢察官
    偵查起訴。
    理  由
一、本件係依刑事訴訟法第273 條之1 第1 項行簡式審判程序，
    其證據調查依同法第273 條之2 所定原不受審判外陳述排除
    之限制；又被告對於卷內各項證據亦不爭執證據能力，復無
    事證顯示有何違法取得或類此瑕疵之情，故卷內所列各項證
    據，自均有證據能力，合先敘明。
二、上揭犯罪事實，業經被告坦承不諱，復據前開採尿檢驗結果
    ，亦呈可待因、嗎啡及甲基安非他命陽性反應，有臺灣檢驗
    科技股份有限公司濫用藥物尿液檢驗報告、被告之尿液送驗
    代號與姓名對照表等件為憑（見警卷第13、10頁）。是認被
    告之自白與事實相符，堪予採信，從而本件罪證明確，被告
    犯行洵可認定，應依法論科。
三、按毒品危害防制條例就施用毒品者，只於「初犯」及「5 年
    後再犯」2 種情形有其追訴條件之限制，倘初犯後5 年內已
    再犯，縱第3 次或第3 次以上施用毒品之時間在初犯釋放5
    年後，仍與「5 年後再犯」有別，顯見其再犯率甚高，原實
    施之觀察勒戒或強制戒治未收實效，自應逕行追訴處罰（最
    高法院97年9 月9 日97年度第5 次刑事庭會議決議參照）。
    本件被告前於92年間因施用毒品而受觀察勒戒、強制戒治執
    行後，旋於96年間復施用毒品、經法院判刑，業如前述，並
    有前案紀錄表、刑案資料查註紀錄表各1 份可考，是依上揭
    說明，本案自應逕行追訴處罰。
四、按海洛因、甲基安非他命分別係毒品危害防制條例第2 條第
    2 項第1 款、第2 款所定第一級、第二級毒品。核被告所為
    ，係犯毒品危害防制條例第10條第1 項之施用第一級毒品罪
    、同條第2 項之施用第二級毒品罪。被告持有毒品之低度行
    為均應被施用之高度行為所吸收，不另論罪。被告同時施用
    第一級、第二級毒品，為想像競合犯，應從一重之施用第一
    級毒品罪處斷。被告於具有偵查職權機關尚未發覺本件犯行
    前即主動供出，業據其自承明確，並有本院公務電話紀錄所
    示員警說明查獲情形可證（見本院99年6 月3 日審判筆錄第
    3 頁、本院卷第20頁），堪認被告前開供出符合自首要件，
    考量其尚知面對司法，猶有悔悟之心，是依刑法第62條前段
    減輕刑度。爰審酌被告早於83年間起，即有違反麻醉藥品管
    理條例、肅清煙毒條例、賭博、毒品危害防制條例、槍砲彈
    藥刀械管制條例、過失致死、贓物等前科，迭受判刑執行、
    觀察勒戒、強制戒治等司法處遇，素行非佳，有上開前案紀
    錄資料為憑，但其仍不思自律，猶陷於毒癮之害而犯下本案
    ，且同有施用兩種毒品之情，顯然未自歷次刑案中記取教訓
    ，實不宜寬貸，惟念及被告已坦承罪行，犯後態度非劣等一
    切情狀，量處如主文所示之刑，以資懲儆。
據上論斷，應依刑事訴訟法第273 條之1 第1 項、第299 條第1
項前段，毒品危害防制條例第10條第1 項、第2 項，刑法第11條
前段、第55條、第62條前段，判決如主文。
本案經檢察官曾士哲到庭執行職務
中    華    民    國    99    年     6    月    15    日
                  刑事第四庭    法  官  江振源
以上正本證明與原本無異
如不服本判決，應於判決送達後10日內向本院提出上訴書狀（應
附繕本），其未敘述上訴理由者，應於上訴期間屆滿後20日內補
提理由書狀於本院，上訴於臺灣高等法院高雄分院。
中    華    民    國    99    年     6    月    17    日
                                書記官  潘豐益
附錄本判決論罪科刑法條：
毒品危害防制條例第10條
施用第一級毒品者，處六月以上五年以下有期徒刑。
施用第二級毒品者，處三年以下有期徒刑。

司法院資訊處製作；財團法人民間司法改革基金會備份。
